# 以成本模式进行后续计量的投资性房地产的折旧计入现流表附表的哪个项目？

提问人：小盆友 时间：2016-03-23 10:32:37
请教陈版，以成本模式进行后续计量的投资性房地产的折旧计入现流表附表的哪个项目？个人觉得计入到“固定资产折旧、油气资产折耗、生产性生物资产折旧”貌似也不太合适，是否可以计入到“其他”项呢？

回答人：chenyiwei
有以成本模式进行后续计量的投资性房地产的，“固定资产折旧、油气资产折耗、生产性生物资产折旧”项目可改名为“投资性房地产折旧摊销、固定资产折旧、油气资产折耗、生产性生物资产折旧”。